【裁判字號】    98,聲再,4
【裁判日期】    980320
【裁判案由】    聲請再審
【裁判全文】
臺灣高雄地方法院刑事裁定               98年度聲再字第4號
聲  請  人  甲○○
即受判決人
上列聲請人因過失傷害案件，對於本院民國97年11月28日97年度
交簡上字第168 號確定判決，聲請再審，本院裁定如下：
    主  文
再審之聲請駁回。
    理  由
一、聲請意旨略以：聲請人因於民國96年5 月31日中午12時32分
    許，駕駛車牌號碼P5-0716 號自用小客車與騎乘車牌號碼GT
    F-962 號重型機車之李雲淑發生碰撞（下稱系爭事故），經
    本院以97年11月28日之97年度交簡上字第168 號確定判決（
    以下簡稱原審判決）判決拘役45日，惟原審判決有以下之違
    誤：(一)證人李雲淑於審理時虛偽陳述：伊係停車等待紅燈轉
    換綠燈後起步，並無超速闖紅燈情事等語，核與肇事現場不
    符，是原審判決所憑之證言顯為虛偽；(二)系爭事故因高雄市
    政府警察局交通大隊事故分析研判表之初步肇因分析為：兩
    造筆錄號誌部分各執一詞，肇事責任號誌部分擬請鑑定等語
    ，依法當事人得依規定另向該區車輛行車事故鑑定委員會申
    請鑑定，並因傳喚現場處理員警賴勇呈出庭作證，然原審判
    決既無鑑定，且作證時係由郭信裕代理，顯就足生影響於判
    決之重要證據漏未審酌，為此爰依刑事訴訟法第420 條第1
    項第2款、第421條聲請再審等語。
二、按「前項第1 款至第3 款及第5 款情形之證明，以經判決確
    定，或其刑事訴訟不能開始或續行非因證據不足者為限，得
    聲請再審。」、「依第421 條規定，因重要證據漏未審酌而
    聲請再審者，應於送達判決後二十日內為之。」、「法院認
    為聲請再審之程序違背規定者，應以裁定駁回之。」，刑事
    訴訟法第420 條第2 項、第424 條、第433 條定有明文。又
    按「刑事訴訟法第420 條第1 項第2 、3 款規定，有罪之判
    決確定後，有原判決所憑之證言已證明其為虛偽之情形或受
    有罪判決之人，已證明其係被誣告之情形，固得聲請再審，
    但各該款所謂已證明其為虛偽或已證明其係被誣告，須其證
    明已經判決確定，或其刑事訴訟不能開始或續行，非因證據
    不足者為限。此觀同條第二項之規定甚明。」、「按刑事訴
    訟法第424 條明文規定，依同法第421 條規定，因重要證據
    漏未審酌而聲請再審者，應於送達判決後20日內為之。此20
    日之期間係不變期日，某甲於收受判決後，雖於20日內聲請
    再審，惟因程序不合而被駁回，其第二次聲請再審，既已逾
    送達判決後之20日內為之，顯已逾期且無法補正，應依刑事
    訴訟法第433 條規定，予以駁回。」，最高法院84年度台抗
    字第328 號裁判、司法院78年11月24日（78）廳刑一字第16
    92號座談會決議著有意旨可資參照。
三、經查，聲請人主張證人李雲淑之證詞虛偽乙節，並無提出確
    定判決或刑事訴訟不能開始或續行非因證據不足之資料以供
    憑參，是其此部分主張因無上開證據為佐，參酌上揭最高法
    院裁判意旨，與刑事訴訟法第420 條第1 項第2 款之再審要
    件尚有不符，難認有理由。又原審判決於97年12月8 日送達
    聲請人，聲請人於97年12月22日以原審判決既無鑑定，且作
    證時係由郭信裕代理，顯就足生影響於判決之重要證據漏未
    審酌，依刑事訴訟法第421 條聲請再審，然因無檢附原確定
    判決繕本而遭本院駁回乙節，亦經本院調閱本院97年度聲再
    字第39號、97年度交簡上字第168 號卷宗核閱屬實。是聲請
    人本次於98年1 月12日再依據刑事訴訟法第421 條以原審判
    決有重要證據漏未審酌，距離收受原審判決之日已逾20日至
    為顯明，且此程式之欠缺為無法補正，參酌上揭司法院座談
    會決議，聲請人此部分主張亦應駁回。綜上，本件以證人證
    詞為虛偽聲請再審為無理由，以重要證據漏未斟酌聲請再審
    為程序不合法，均應予以駁回。
據上論斷，應依刑事訴訟法第433 條、第434 條第1 項，裁定如
主文。
中    華    民    國    98    年    3     月    20    日
                  刑事第九庭   審判長法  官  陳建和
                                     法  官  黃紀錄
                                     法  官  黃宣撫
以上正本證明與原本無異。
如不服本裁定，應於收受送達後5 日內向本院提出抗告狀。
中    華    民    國    98    年    3     月    20    日
                                     書記官  林姵妤


司法院資訊處製作；財團法人民間司法改革基金會備份。
